臺灣高雄地方法院民事裁定
110年度消債聲免字第62號
聲　請　人　周文豪　00000000000000000000000000000000000
00000000000000000000000000000000000000000000000000
相　對　人　
即債權人　　國泰世華商業銀行股份有限公司
　　　　　　　　　　000000000000000000000000000000000000
法定代理人　郭明鑑　00000000
代 理 人　黃怡玲　000000000000000000000000000000000000
相　對　人　
即債權人　　中國信託商業銀行股份有限公司
　　　　　　　　　　000000000000000000000000000000000000
00000000000000000000000000000000000000000000000000000
法定代理人　利明献　00000000
　　　　　　　　　　000000000000000000000000
　　　　　　　　　　00000000000000000000000000000000000
相　對　人　
即債權人　　台北富邦商業銀行股份有限公司
　　　　　　　　　　00000000000000000000000000000000000
法定代理人　程耀輝　00000000
　　　　　　　　　　000000000000000000000000
　　　　　　　　　　000000000000000000000000000000000000
相　對　人　
即債權人　　凱基商業銀行股份有限公司
　　　　　　　　　　00000000000000000000000000000000000
00000000000000000000000000000000000000000000000000000
法定代理人　魏寶生　00000000
　　　　　　　　　　000000000000000000000000
　　　　　　　　　　000000000000000000000000000000000000
相　對　人　
即債權人　　滙誠第一資產管理股份有限公司
　　　　　　　　　　000000000000000000000000000000000000
法定代理人　莊仲沼　00000000
　　　　　　　　　　000000000000000000000000
　　　　　　　　　　000000000000000000000000000000000000
相　對　人　
即債權人　　滙誠第二資產管理股份有限公司
　　　　　　　　　　000000000000000000000000000000000000
法定代理人　莊仲沼　00000000
　　　　　　　　　　000000000000000000000000
　　　　　　　　　　000000000000000000000000000000000000
相　對　人　
即債權人　　新加坡商艾星國際有限公司台灣分公司
　　　　　　　　　　00000000000000000000000000000000000
法定代理人　曾慧雯　00000000
　　　　　　　　　　000000000000000000000000
　　　　　　　　　　000000000000000000000000000000000000
上列聲請人即債務人因消費者債務清理事件聲請免責，本院裁定
如下：
    主  文
聲請人周文豪應予免責。
    理  由
一、聲請意旨略以：聲請人前於民國106年12月13日向本院聲請
    清算，經本院以106年度消債清字第235號裁定自107年5月24
    日下午4時起開始清算程序，普通債權人於清算程序中未受
    分配，本院於107年12月22日以107年度消債職聲免字第139
    號裁定不免責確定；其後聲請人依本院107年度司執消債清
    字第70號債權表所列債權比率還款（如附表所示），還款金
    額合計20000元，爰依消費者債務清理條例（下稱消債條例
    ）第133條、第141條之規定，聲請免責等語。
二、按債務人因消債條例第133條之情形，受不免責之裁定確定
    後，繼續清償達該條規定之數額，且各普通債權人受償額均
    達其應受分配額時，得聲請法院裁定免責。
三、本院之判斷
  ㈠查聲請人前於106年12月13日向本院聲請清算，經本院以106
    年度消債清字第235號裁定自107年5月24日下午4時起開始清
    算程序，復經本院以107年度司執消債清字第70號裁定清算
    程序終結確定，普通債權人未受分配，而經本院於107年12
    月22日以107年度消債職聲免字第139號裁定不免責確定等情
    ，經本院依職權調取前開案卷核閱屬實，此部分事實，應堪
    以認定。
  ㈡本院前開裁定（107年度消債職聲免字第139號）認聲請人構
    成消債條例第133條事由而裁定不免責，並指明聲請人於聲
    請清算前2年間可處分所得總額扣除最低生活費用總額後之
    餘額為18888元，普通債權人於清算程序中未受分配等情，
    有前開裁定在卷可參（見院卷第3-6頁）。又本院裁定不免
    責後，聲請人還款數額，亦有匯款憑條影本、債權人陳報狀
    附卷可參（見院卷第8-10頁、第20-32頁、第36-40頁）。基
    上，本院依前開證據資料，核算各債權人受償債權數額如附
    表所示，堪認聲請人清償之數額已達消債條例第141條第1項
    所定數額，自應予以免責。
四、據上論結，聲請人之聲請為有理由，依消債條例第133條、
    第141條第1項，爰裁定如主文。
中　　華　　民　　國　　110 　年　　11　　月　　29　　日
              　　民事庭　　法　官　賴寶合
上為正本係照原本作成
如不服本裁定，應於裁定送達後10日內，以書狀向本院提出抗告
，並繳納抗告費新臺幣1千元
中　　華　　民　　國　　110 　年　　11　　月　　29　　日
  　                        書記官　胡美儀